---
title: "Tipos y estructuras de datos"
subtitle: "Curso Ciencia de Datos"
theme:
  light: flatly
  dark: darkly
format:
  html:
    toc: true
    toc-depth: 3
    toc-title: "Contenidos"
    code-fold: true
    code-tools: true
    code-block-background: true
---

# Este es un título

El lenguaje R es un lenguaje de programación de alto nivel y de código abierto, especialmente diseñado para el análisis estadístico y gráfico de datos. Fue creado en 1993 por Ross Ihaka y Robert Gentleman en la Universidad de Auckland, Nueva Zelanda.

R se ha convertido en uno de los lenguajes de programación más populares en el campo de la estadística y el análisis de datos, ya que proporciona una gran cantidad de funciones y herramientas para analizar y visualizar datos de manera efectiva.

Algunas de las características clave de R son:

1.  **Análisis estadístico**: R proporciona una amplia variedad de funciones para realizar análisis estadísticos, como la estimación de parámetros, la prueba de hipótesis y la modelización de datos.
2.  **Gráficos**: R ofrece una gran variedad de opciones para crear gráficos y visualizaciones de datos, lo que permite a los usuarios representar de manera efectiva sus resultados.
3.  **Programación**: R es un lenguaje de programación completo que permite a los usuarios crear scripts y funciones personalizadas para realizar tareas específicas.
4.  **Integración con bases de datos**: R se puede integrar con bases de datos como MySQL, PostgreSQL y SQLite, lo que permite a los usuarios analizar y visualizar datos almacenados en estas bases de datos.
5.  **Extensibilidad**: R tiene una gran comunidad de usuarios y desarrolladores que crean paquetes y extensiones para agregar nuevas funcionalidades al lenguaje.

Algunos de los usos más comunes de R son:

1.  **Análisis de datos**: R se utiliza para analizar y visualizar datos en una variedad de campos, como la economía, la medicina, la biología y la física.
2.  **Estadística**: R se utiliza para realizar análisis estadísticos y crear modelos estadísticos para predicciones y diagnósticos.
3.  **Visualización de datos**: R se utiliza para crear gráficos y visualizaciones de datos para comunicar resultados y descubrimientos.
4.  **Machine learning**: R se utiliza para crear modelos de aprendizaje automático y realizar análisis predictivos.

R es un lenguaje de programación muy versátil y se puede utilizar en una variedad de plataformas, incluyendo Windows, macOS y Linux.

Some of the most popular IDEs (Entornos de Desarrollo Integrado) para R son:

1.  **RStudio**: Es uno de los IDEs más populares para R, ofrece una variedad de herramientas y funcionalidades para desarrollar y ejecutar scripts en R.
2.  **Jupyter Notebook**: Es un IDE que permite a los usuarios crear y ejecutar notebooks en R, lo que facilita la colaboración y la visualización de resultados.
3.  **Spyder**: Es un IDE que ofrece una variedad de herramientas y funcionalidades para desarrollar y ejecutar scripts en R.

```{r}
1 + 1
```

## Este es un subtítulo

```{r}
print(1 + 1)
```

Es es un gráfico simple

```{r}
plot(iris)
```